臺灣臺北地方法院刑事判決　　　　　　　96年度易字第2658號
公　訴　人　臺灣臺北地方法院檢察署檢察官
被　　　告　甲○○
被　　　告　丁○○
上列被告因恐嚇等案件，經檢察官提起公訴（96年度偵續一字第
16、17號），本院判決如下：
    主  文
甲○○無罪。
丁○○被訴於九十三年八月三日上午涉犯恐嚇罪部分無罪。
丁○○被訴於九十三年八月三日下午涉犯恐嚇及誹謗罪部分免訴
。
    理  由
一、公訴意旨略以：被告甲○○、丁○○二人為夫妻，因設在台
    北市松山區○○○路○段一五六號十樓震達不動產鑑定股份
    有限公司（下稱震達公司）負責人乙○○宣稱丁○○騷擾乙○○，致丁○○向甲○○訴苦，且甲○○另因乙○○拖延其
    業務墊支款亦心有不滿：
    (1)甲○○竟基於恐嚇之犯意，於九十三年八月二日下午十一
      時許，以電話向乙○○恫嚇稱「不要讓我抓狂」、「你可
      以去探聽看看」、「我沒對你唬爛」、「我脾氣真的很不
      好」、「我真的會忍不住」、「你已經惹我生氣，我一定
      要把你綁起來」、「我告訴你，我這個人，關也關過了，
      我沒在信誰」等語，使乙○○心生畏懼；
    (2)丁○○則基於恐嚇之概括犯意，先於九十三年八月三日上
      午某時，去電乙○○，向乙○○恫稱「會計陳小姐跟我這
      樣說，我還沒殺了她」、「你騷擾林會計啦、阿娟啦、你
      都有言語上的性騷擾」、「你本來就該埋啊，哈哈，你這
      種人本來就該埋啊，你今天要出賣我啊」、「反正我今天
      就是要去你公司敲就是了，我一定要敲就對了，你給我在
      公司等，我跟我老公就是要去敲就對了，你昨天看到我翻
      桌子沒有？」等語，使乙○○心生畏懼；
    (3)丁○○再於同日下午四時許，由無共同犯意聯絡之黃志鴻
      先行前往震達公司，基於恐嚇及誹謗之犯意，公然揚稱「
      我們有帶刀」、「他（乙○○）不要臉，說我性騷擾他」
      、「放火燒你們公司」、「乙○○性騷擾阿娟」等語，使
      乙○○心生畏懼及妨害乙○○之名譽；
    (4)而甲○○隨後趕到，亦基於誹謗之犯意，當眾揚稱「（乙○○）勾引其配偶（丁○○）、破壞其家庭」等語，足以
      妨害乙○○名譽；
    案經乙○○提起告訴，故認被告甲○○及丁○○涉犯刑法第
    三百零五條恐嚇罪及刑法第三百十條第一項誹謗罪。
二、關於被告甲○○被訴九十三年八月二日晚上涉犯恐嚇犯行部
    分：
    (1)按刑法刑法第三百零五條恐嚇罪，係結果犯，以致生危害
      於安全為要件，即被害者因受到加害者恐嚇之通知，心中
      產生畏懼，而有不安之感覺，始足當之，合先敘明。
    (2)訊據被告甲○○固不否認於九十三年八月二日晚上有打電
      話給證人乙○○一事，但堅詞否認有何恐嚇犯行，辯稱：
      伊於九十三年八月二日晚上與證人乙○○通電話時，有說
      「不要讓我抓狂」，「你可以去探聽看看」，但沒有恐嚇
      告訴人，後來告訴人自己說伊是老大，伊接著說「我沒對
      你唬爛」，伊並沒有說伊是老大，伊有說「我一定要把你
      綁起來」，但告訴人的反應都是笑嘻嘻的，顯見沒有心生
      畏懼等語。
    (3)經查：被告甲○○確於九十三年八月二日晚上打電話對證
      人乙○○稱「不要讓我抓狂」、「你可以去探聽看看」、
      「我沒對你唬爛」、「我脾氣真的很不好」、「我真的會
      忍不住」、「你已經惹我生氣，我一定要把你綁起來」、
      「我告訴你，我這個人，關也關過了，我沒在信誰」等語
      ，有證人乙○○製作之錄音譯文附卷可參（詳第二九二號
      偵續卷第三九至四二頁），並經被告甲○○承認在卷（詳
      第二九二號偵續卷第三六頁及本院卷），然上開語句之文
      意，除「我一定要把你綁起來」一語外，「不要讓我抓狂
      」、「你可以去探聽看看」、「我沒對你唬爛」、「我脾
      氣真的很不好」、「我真的會忍不住」、「我告訴你，我
      這個人，關也關過了，我沒在信誰」均難認有何加害之意
      ，與刑法恐嚇罪之構成要件不相合致，另就證人乙○○聽
      聞被告甲○○所告稱：「我一定要把你綁起來」等語時，
      未假思索旋為「唷唷呵呵」一笑置之之反應（詳第二九二
      號偵續卷第四二頁），已難認證人乙○○有何心生恐懼之
      反應，雖證人乙○○於本院改稱：聽到這些話，當然會心
      裡害怕云云，惟當晚證人乙○○見被告甲○○對於其妻即
      被告丁○○與證人乙○○間之曖昧傳言已有不滿之意，仍
      對於被告甲○○多次表示希望證人乙○○明確告知何時可
      至震達公司取回電腦一事，不僅未置可否，甚至未見與被
      告甲○○有任何溝通之意，益徵證人乙○○始終不曾退縮
      、畏懼之情，實乏何積極證據足認證人乙○○有因被告甲○○之行為而致心生畏懼之結果，故被告甲○○被訴恐嚇
      犯行部分，尚屬不能證明。
三、關於被告丁○○被訴九十三年八月三日上午涉犯恐嚇犯行部
    分：
    (1)被告丁○○固不否認於九十三年八月三日上午有打電話給
      證人乙○○一事，但否認恐嚇犯行，辯稱：九十三年八月
      三日上午伊有說要去乙○○公司敲，因為當時伊很生氣，
      要乙○○小心一點，但人在生氣時都會講一些氣話，沒有
      要乙○○小心注意的意思等語。
    (2)經查：被告丁○○確於九十三年八月三日上午在電話中對
      證人乙○○稱：「（震達公司）會計陳小姐（即丙○○）
      跟我這樣說，我還沒殺了他」、「你騷擾林會計啦、阿娟
      啦、你都有言語上的性騷擾」、「你本來就該埋啊，哈哈
      ，你這種人本來就該埋啊，你今天要出賣我啊」、「反正
      我今天就是要去你公司敲就是了，我一定要敲就對了，你
      就給我待在公司等，我跟我老公就是要敲就對了，你昨天
      看到我翻桌子沒有？」等語，有證人乙○○製作之錄音譯
      文附卷可參（詳第二九二號偵續卷第四三至五二頁），並
      經被告丁○○坦認在卷（詳第二九二號偵續卷第三七頁及
      本院卷），然上開語句，除「反正我今天就是要去你公司
      敲就是了，我一定要敲就對了，你就給我待在公司等，我
      跟我老公就是要敲就對了，你昨天看到我翻桌子沒有？」
      一語外，其餘言語均難認有為加害意思之通知，實與刑法
      恐嚇罪之構成要件不相符，且證人乙○○就被告丁○○表
      示要去「敲」的反應是「妳為什麼這麼兇？妳是女孩子」
      （詳第二九二偵續卷第四九頁），顯見告訴人並無心生畏
      懼，反而是規勸被告是女孩子不要如此兇悍，亦難認證人
      乙○○有何心生畏懼之情形，雖證人乙○○於本院改稱：
      心裡實在害怕云云，然證人乙○○果若心生畏懼，應可以
      採取事先報警等措施，惟並未見證人乙○○有何反應，堪
      認證人乙○○根本毫無畏懼，故被告丁○○此部分恐嚇犯
      行，亦屬不能證明。
四、關於被告甲○○被訴九十三年八月三日下午涉犯誹謗犯行部
    分：
    (1)被告甲○○固不否認確有對乙○○公司員工說乙○○在騷
      擾伊太太，而不是伊太太騷擾乙○○這些話，但否認誹謗
      犯行，辯稱：乙○○對外聲稱伊太太在騷擾他，惟據伊了
      解，都是乙○○先打電話來，所以伊主觀上認乙○○才是
      在騷擾伊太太的人，故才會這樣說等語。
    (2)經查：證人丙○○於偵查中結證稱：九十三年八月三日被
      告甲○○確有到辦公室說乙○○勾引老婆，至乙○○與丁○○有無感情糾紛我不清楚，自九十三年端午節後，就有
      聽到乙○○對丁○○說不要再打電話來，他說本凌和她是
      夫妻，夫妻本是一體，他們之間的往來應該要透過甲○○
      等語（詳偵卷四八頁、第四九七號偵續卷第一Ｏ二頁），
      是由證人丙○○之證述可知被告丁○○與乙○○在九十三
      年端午節後確實時常有電話往來一事。
    (3)而被告丁○○亦不否認有對被告甲○○說乙○○不斷打電
      話找伊一事，按被告甲○○與丁○○為夫妻，丁○○與乙○○於九十三年端午節後時常有電話往來之事實，而被告
      甲○○相信其妻丁○○於說法「即乙○○要勾引丁○○，
      所以才時常打電話來」，乃人之常情，從而被告甲○○於
      乙○○辦公室說出「乙○○勾引其配偶，破壞其家庭」之
      話，乃其主觀之確信認知，尚難認有妨害乙○○名譽之主
      觀故意，此部分應為無罪判決之諭知。
五、關於被告丁○○被訴九十三年八月三日下午涉犯恐嚇及誹謗
    犯行部分：
    (1)案件曾經判決確定者，應諭知免訴之判決，刑事訴訟法第
      三百零二條第一款定有明文。又訴訟上所謂一事不再理之
      原則，關於實質上一罪或裁判上一罪，亦均有其適用，最
      高法院六十年臺非字第七七號著有判例。
    (2)被告丁○○固不否認於九十三年八月三日下午偕同黃志鴻
      到震達公司去，但否認曾揚稱「有帶刀」、「要放火燒公
      司等語。
    (3)經查：被告丁○○於九十三年八月三日下午四時許，與案
      外人黃志鴻先行前往震達公司，基於恐嚇、強制、誹謗之
      犯意，揚稱「我們有帶刀」、「他（即乙○○）不要臉，
      說我性騷擾他」、「放火燒你們公司」等語部分，前經臺
      灣臺北地方法院以九十四年度簡上字第八六號案件認除證
      人丙○○（即該案告訴人）之指訴外，其餘證人黃安詳、
      葉莉慧、蔡文豪於偵查中均結證稱：九十三年八月三日下
      午四時許，丁○○有到震達公司，且警察到場後，甲○○
      才到，但何人說什麼話，已不記得，只記得有爭執，而葉
      莉慧則於警察到場前離開等語（詳第二九二號偵續卷第六
      一至六四頁），是並無其他積極證據足資佐證被告丁○○
      確曾為恫嚇之言詞，尚不足為被告丁○○有罪之認定，惟
      此部分，因與被告丁○○於同時地辱罵丙○○經判公然侮
      辱罪有罪部分，有實質上一罪關係，經該判決為實體審酌
      而告確定，此有本院九十四年度簡上字第八六號判決書在
      卷可憑（詳本院卷），再公訴人另起訴被告丁○○於同時
      公然辱罵「乙○○性騷擾『阿娟』」部分，與前開於相同
      時、地公然辱罵丙○○「婊子」部分，屬公然侮辱罪之連
      續犯裁判上一罪關係，是被告丁○○九十三年八月三日下
      午四時許所涉恐嚇及誹謗部分，與前開確定判決所審理者
      ，係屬同一事實，該部分既經判決確定，自應為免訴判決
      之諭知。
六、綜上所述，被告甲○○被訴恐嚇及誹謗罪部分，犯罪尚屬不
    能證明，爰為無罪判決之諭知，而被告丁○○於九十三年八
    月三日上午被訴恐嚇罪部分，犯罪亦屬不能證明，另九十三
    年八月三日下午被訴恐嚇及誹謗罪部分，則與本院九十四年
    度簡上字第八六號有罪判決，屬同一事件有一事不再理之適
    用，應分別為無罪及免訴判決之諭知。
據上論斷，應依刑事訴訟法第三百零二條第一款、第三百零一
條第一項判決如主文。
本案經檢察官楊榮宗到庭執行職務
中　　華　　民　　國　　96　　年　　11　　月　　20　　日
　　　　　　　　　刑事第四庭  法　官　劉慧芬
上正本證明與原本無異。
如不服本判決，應於判決送達後10日內向本院提出上訴狀（應抄
附繕本）。告訴人或被害人如對於本判決不服者，應具備理由請
求檢察官上訴，其上訴期間之計算係以檢察官收受判決正本之日
期為準。
                              書記官  楊志純
中　　華　　民　　國　　96　　年　　11　　月　　20　　日
